【裁判字號】    99,訴,1785
【裁判日期】    990827
【裁判案由】    懲治走私條例
【裁判全文】
臺灣臺中地方法院刑事判決              99年度訴字第1785號
公  訴  人  臺灣臺中地方法院檢察署檢察官
被      告  乙○○
上列被告因懲治走私條例案件，經檢察官提起公訴（99年度偵緝
字第861號），被告於準備程序中就被訴事實為有罪之陳述，受
命法官於聽取當事人之意見後，由本院合議庭裁定以簡式審判程
序，判決如下：
    主    文
乙○○私運管制物品進口逾公告數額，處有期徒刑陸月，緩刑貳
年，並應於本案判決確定後接獲執行命令之日起個月內，向國
庫支付新臺幣壹拾萬元。
    犯罪事實及理由
一、本件犯罪事實及證據，除證據並所犯法條欄一關於「（一）
    被告乙○○於臺中關稅局製作之談話筆錄及本署偵訊中之供
    述：被告於臺中關稅局應訊時供稱椰果1批約6.5公噸係渠在
    廣東省所購賣，友人張金山託其進口時與他合併貨櫃，張金
    山說他也是要進口椰果，重量多少渠不清楚，基於分擔運費
    之故，渠才跟他合併進口的云云，於偵訊中則全盤否認，辯
    稱是張金山用渠的名字去登記為元泉公司的負責人，將這批
    貨自香港報運進口的人不是伊，伊不知道張金山把香菇放進
    貨櫃裡去云云。其供述前後不一致。」應更正為「訊據被告
    乙○○於本院準備程序中坦認上開犯罪事實，且查：」第9
    行、第12行、第18行關於「（二）（三）（四）」之記載應
    更正為「（一）（二）（三）」、第19行關於「乾壓縮春菇
    走私進口來臺」之記載後應增加「是被告前揭自白核與事實
    相符，本案事證明確，其上開犯行已堪認定」之文字外，餘
    均引用檢察官起訴書之記載。（詳如附件）
二、核被告所為係犯懲治走私條例第2條第1項、第12條之自大陸
    地區私運管制物品進口逾公告數額罪。爰審酌被告前無刑事
    紀錄前科，素行良好，復終能於本院準備程序訊問時坦承犯
    行，及被告上開所為，對我國民生影響非微，其走私數量甚
    多，對於國內之交易市場及產品價格影響非輕等情，量處如
    主文所示之刑，以示懲儆。又被告乙○○未曾因故意犯罪受
    有期徒刑以上刑之宣告，有臺灣高等法院被告前案紀錄表在
    卷可稽，其因一時失慮而偶罹刑典，犯後復已坦承犯行，其
    經過偵、審程序之教訓，當能知所警惕，信無再犯之虞，本
    院綜核各情，認所宣告之刑，以暫不執行為適當，爰依刑法
    第74條第1項第1款併予宣告緩刑2年，並依同條第2項第4款
    規定，諭知被告應於本案判決確定後接獲執行命令之日起3
    個月內向公庫支付新臺幣100,000元。又按本條例施行前，
    經通緝而未於96年12月31日以前自動歸案接受偵查、審判或
    執行者，不得依本條例減刑，中華民國九十六年罪犯減刑條
    例第5條定有明文。查本案被告犯罪時間，雖係於96年4月24
    日以前，然被告於上述減刑條例施行前之92年7月25日即遭
    通緝，嗣於99年4月20日始自行到案事實，有臺灣臺中地方
    法院檢察署法警室報告書、通緝人犯歸案證明書、撤銷通緝
    書各1份附卷可憑，則被告既未於96年12月31日以前自動歸
    案接受偵查，揆諸前揭法條意旨，自不得適用減刑規定，附
    此敘明。至扣案之管制進口大陸乾花菇重1,579公斤，乾壓
    縮春菇48公斤、乾壓縮春菇絲2,832公斤，業經臺中關稅局
    依法為沒入處分，此有臺中關稅局91年第00000000號處分書
    1紙在卷可稽，爰不依法再併予宣告沒收之，附此敘明。
據上論斷，應依刑事訴訟法第273條之1第1項、第299條第1項前
段，懲治走私條例第2條第1項、第12條，刑法第11條、第74條第
1項第1款、第2項第4款，中華民國96年罪犯減刑條例第5條，判
決如主文。
本案經檢察官甲○○到庭執行職務
中    華    民    國    99    年    8     月    27    日
                  刑事第三庭    法  官  楊曉惠
以上正本證明與原本無異。
如不服本判決應於收受本判決後10日內向本院提出上訴書狀，其
未敘述上訴理由者，並得於提起上訴後10日內向本院補提理由書
狀。
                                書記官  謝明倫
中    華    民    國    99    年    8     月    27    日
附錄論罪科刑法條
懲治走私條例第2條：
私運管制物品進口、出口逾公告數額者，處7年以下有期徒刑，
得併科新臺幣3百萬元以下罰金。
以犯前項之罪為常業者，處3年以上10年以下有期徒刑，得併科
新臺幣5百萬元以下罰金。
第1項之未遂犯罰之。
第1項所稱管制物品及其數額，由行政院公告之。
懲治走私條例第12條：
自大陸地區私運物品進入臺灣地區，或自臺灣地區私運物品前往
大陸地區者，以私運物品進口、出口論，適用本條例規定處斷。

司法院資訊處製作；財團法人民間司法改革基金會備份。
